【裁判字號】    89,交聲,549
【裁判日期】    900724
【裁判案由】    違反道路交通管理處罰條例聲明異議
【裁判全文】
臺灣臺北地方法院交通事件裁定                    八十九年度交聲字第五四九號
    異議人即
    受處分人  甲○○
右列受處分人因違反道路交通管理處罰條例案件，對於臺北市交通事件裁決所中華民
國八十九年九月廿九日所為之處分( 原處分案號：北市裁三字第車裁22-AY0000000號
 )聲明異議，本院裁定如左：
        主      文
異議駁回。
        理      由
一、按「道路交通管理處罰條例」第三條第八款及「道路交通安全規則」第二條第一
    項第一款均規定該等有關道路交通法規所稱之「汽車」均包括「機器腳踏車」。
    汽( 機 )車駕駛人在停車場內或路邊准停車處所停車時，應依規定停放不得紊亂
    ，「道路交通安全規則」第一一二條第一項第十四款定有明文。汽( 機 )車駕駛
    人停車時，有停車時間、位置、方式及車種不依規定者，處新臺幣( 下同 )六百
    元以上一千二百元以下罰鍰，修正後「道路交通管理處罰條例」第五十六條第一
    項第九款定有明文。
二、本件受處分人即異議人甲○○所有之一輛車牌DRH-215 號輕型機器腳踏車於八十
    九年一月四日晚七時四十五分許，在臺北市○○區○○街一○○號前准許機車停
    放處所，不依規定停放人行通道兩側，妨害行人通行，為臺北市政府警察局萬華
    分局武昌街派出所執勤員警謝森原以拍照方式採證，並以受處分人有違反修正前
    「道路交通管理處罰條例」第五十六條第一項第九款( 按「道路交通管理處罰條
    例」第五十六條規定雖於九十年一月十七日經總統令修正公布，惟該條第一項第
    九款規定及罰則並未修正 )停車位置不依規定之行為而逕行掣單( 北市警交大字
    第AY0000000 號 )舉發並指定應到案日期( 八十九年二月十五日 )。嗣受處分人
    依限向原處分機關申訴，經原處分機關請舉發單位調查結果，仍認受處分人確有
    前開違規行為，原處分機關乃於八十九年九月廿九日依修正前「道路交通管理處
    罰條例」第五十六條第一項第九款規定裁處罰鍰新臺幣六百元。
三、訊據受處分人雖不否認其確曾駕駛該輛車牌DRH-215 號輕型機器腳踏車確於前揭
    時地停車，惟辯稱「我不知係何人將我的車子違規停放」云云。經查：本件受處
    分人所有之車牌DRH-215 號輕型機器腳踏車在臺北市○○區○○街一○○號前違
    規停車而妨害行人通行之事實，有採證相片一張在卷可稽。該張採證相片顯示該
    輛車牌DRH-215 號輕型機器腳踏車停放在該准許機車停放處所兩側停放機車中間
    供行人通行之通道，與該兩側依規定停放之機車近乎垂直狀態，確實妨害行人通
    行。本件違規事證明確，受處分人空言否認，所辯無非係卸責之詞，不足採信。
    本件受處分人之違規停車行為足堪認定，從而原處分機關依修正前「道路交通管
    理處罰條例」第五十六條第一項第九款規定裁處罰鍰新臺幣六百元，核無違誤。
    本件異議為無理由，應予駁回。
據上論斷，應依道路交通案件處理辦法第十九條，裁定如主文。
中      華      民      國    九    十    年      七      月    廿四    日
                          臺灣臺北地方法院交通法庭
                                  法  官  鍾      華
右正本證明與原本無異。
如不服本裁定，應於裁定送達後五日內向本院提出抗告狀。
                                  書記官  黃  繡  琴
中      華      民      國    九    十    年      七      月  二十五    日


司法院資訊處製作；財團法人民間司法改革基金會備份。
